# 信托计划的会计处理

提问人：flamehaze34 时间：2022-03-21 21:25:06
陈版主，您好。
请教一下，以前优先级基本上都是保本保息的，但现由于资管新规，已经不在保本保息，如果信托合同中并没有条款直接或者间接规定劣后级有支付义务，假设劣后级受益人可控制信托计划，是否就因优先级承担了风险就将优先级受益人作为合并报表的少数股东？优先级承担的这个风险是否应作为金融负债和权益工具区分的依据？
谢谢

回答人：chenyiwei
信托计划基本上都是“有限寿命主体”，即最晚到约定存续年限届满时就必须终止并清算；同时一般约定了“有利润就必须向受益人分配”，因此对于可控制该信托计划的劣后级受益人而言，在其合并报表中应将优先级受益人所享有的权益确认为负债，归属于优先级受益人的收益确认为损益（利息支出或者公允价值变动损益）。
另外，虽然没有明确约定保本保息，但在这些信托计划自身的报表中，对于优先级份额也是确认为负债处理的。

提问人：flamehaze34 时间：2022-03-28 19:42:36
谢谢陈版主。与银行签订的这个信托计划非常奇怪，跟一般常见的不太一样。
奇怪的条款如下：第10.2条（ 1 ） 投资决策委员会的委员单位为优先级委托人和劣后级委托人，有三个委员席位，其中优先级委托人占 1 席，劣后级委托人占 2 席，（ 2 ），投资决策委员会审议事项包括：A、信托计划财产的管理运用方式，指投资标的、投资方式、资金用途、资金额度、投资时间和投资期限；B、信托利益分配方案。第10.2条(3)的规定，投资决策委员会就审议事项作出决定，应当经半数以上投资决策委员会委员（也即须经 2 名以上委员通过）；但出现信托计划财产管理运用方式调整、信托计划利益分配方案调整等事项，应当经全体投资决策委员会通过。
第13.5条 信托利益的分配 （ 1 ）信托计划由受托人根据投决会出具的投资决定确定信托利益是否在分配日进行分配以及具体分配方案。
因此基于上述合同条款，这个信托计划合同没有明确的期限，劣后级委托人可以通过投决会决定是否分派信托收益，这就变成了，没有需要交付的义务了。

回答人：chenyiwei
这种安排有可能在合并报表层面将合伙企业的优先级份额作为少数股东权益，但要很谨慎，综合评价所有相关合同条款的影响（不仅限于该合伙协议）。